【裁判字號】    97,訴,1406
【裁判日期】    980901
【裁判案由】    違反毒品危害防制條例
【裁判全文】
臺灣雲林地方法院刑事判決              97年度訴字第1406號
公  訴  人  臺灣雲林地方法院檢察署檢察官
被      告  甲○○
                    （另案於臺灣雲林第二監獄執行中）
選任辯護人  陳佳俊律師
上列被告因違反毒品危害防制條例案件，經檢察官提起公訴（96
年度偵字第6485號），本院判決如下：
    主  文
甲○○持有第二級毒品，累犯，處有期徒刑肆月，扣案如附表三
編號(一)所示之物均沒收銷燬。又販賣第一級毒品，累犯，處有期
徒刑拾伍年陸月，扣案如附表三編號(二)所示之物，均沒收；未扣
案販賣第一級毒品所得新臺幣肆仟元沒收之，如全部或一部不能
沒收時，以其財產抵償之。又販賣第一級毒品，累犯，處有期徒
刑拾伍年陸月，扣案如附表三編號(二)所示之物，均沒收；未扣案
販賣第一級毒品所得新臺幣壹萬貳仟元沒收之，如全部或一部不
能沒收時，以其財產抵償之。又販賣第一級毒品，累犯，處有期
徒刑拾伍年陸月，扣案如附表三編號(二)所示之物，均沒收；未扣
案販賣第一級毒品所得新臺幣肆仟元沒收之，如全部或一部不能
沒收時，以其財產抵償之。應執行有期徒刑貳拾年貳月，扣案如
附表三編號(一)所示之物均沒收銷燬，扣案如附表三編號(二)所示之
物，均沒收。未扣案販賣第一級毒品所得新臺幣貳萬元沒收之，
如全部或一部不能沒收時，以其財產抵償之。
    犯罪事實
一、甲○○前因違反肅清煙毒條例等案件，經臺灣臺南地方法院
    以83年度訴字第304 號，分別判處有期徒刑3 年1 月、3 月
    、4 月，定其應執行刑為有期徒刑3 年6 月，上訴後經臺灣
    高等法院臺南分院以83年度上訴字第1397號駁回確定，經入
    監執行，於民國84年12月7 日縮短刑期假釋付保護管束出監
    （第1 次假釋）。復因於第1 次假釋期間再犯肅清煙毒條例
    案件，經臺灣臺南地方法院以86年度訴字第1407號判處有期
    徒刑3 年6 月，上訴後經臺灣高等法院臺南分院以86年度上
    訴字第2063號駁回確定，故而撤銷第1 次假釋，接續執行殘
    刑，於90年3 月28日縮短刑期假釋付保護管束出監（第2 次
    假釋）。再因於第2 次假釋期間另犯竊盜案件，經臺灣臺南
    地方法院以91年度易字第70號判處有期徒刑8 月確定，故而
    撤銷第2 次假釋，接續執行殘刑，於94年11月22日期滿執行
    完畢。
二、詎甲○○仍不知悔改，基於持有第二級毒品甲基安非他命之
    犯意，自不詳時間起，迄96年12月12日為警查獲時止，持有
    第二級毒品甲基安非他命2 包（合計淨重1.0878公克，取樣
    0.0310公克鑑析用罄，驗餘淨重合計1.0568公克）。
三、甲○○復意圖營利，自96年9 月間某日起，以0000000000、
    0000000000、0000000000號行動電話（均未扣案）為販賣第
    一級毒品海洛因之聯絡工具，先至丁○○（已歿，綽號「阿
    吉」）位於臺南市○○○路○ 段133 巷17弄20號之住處，以
    重量每錢新臺幣（下同）20,000元或25,000元不等之價格，
    向丁○○販入不詳數量之海洛因多次，繼以分裝吸管、電子
    磅秤及夾鏈袋等工具予以分裝後，而分別基於販賣第一級毒
    品海洛因予戊○○施用之犯意：
    (一)先於96年11月14日15時53分許，接獲戊○○以其所持用之
      門號0000000000號行動電話，撥打甲○○所持用之門號00
      00000000號行動電話，向甲○○聯絡要求提供重量8 分之
      1 錢之第一級毒品海洛因1 份事宜後，旋於96年11月14日
      16時10分許，在戊○○位於雲林縣土庫鎮○○路15之26號
      住處（起訴書附表記載為虎尾鎮某處），以4,000 元之價
      格（起訴書附表記載為不詳），販賣重量為8 分之1 錢之
      第一級毒品海洛因予戊○○，並當場向戊○○收得4,000
      元。
    (二)復於96年11月17日18時25分許，接獲戊○○以其所持用之
      門號0000000000號行動電話，撥打甲○○所持用之門號00
      00000000號行動電話，向甲○○聯絡要求提供重量8 分之
      1 錢之第一級毒品海洛因3 份（合計重量為8 分之3 錢）
      事宜後，旋於96年11月17日18時52分許，在戊○○上開住
      處，以12,000 元 之價格（起訴書附表記載為不詳），販
      賣重量為8 分之3 錢之第一級毒品海洛因予戊○○，並當
      場向戊○○收得12,000元。
    (三)又於96年12月12日12時18分許，接獲戊○○以其所持用之
      門號0000000000號行動電話，撥打甲○○所持用之門號00
      00000000號行動電話，向甲○○聯絡要求提供重量8 分之
      1 錢之第一級毒品海洛因1 份事宜後，旋於96年12月12日
      12時41分後某時許，在戊○○上開住處，以4,000 元之價
      格，販賣重量為8 分之1 錢之第一級毒品海洛因予戊○○
      ，並當場向戊○○收得4,000 元。
四、嗣因甲○○另犯毒品及竊盜案件，經臺灣臺南地方法院及臺
    灣臺南地方法院檢察署發布通緝，為警於96年12月12日21時
    30分許，在雲林縣斗南鎮火車站前方停車場緝獲，經附帶搜
    索後，扣得甲基安非他命2 包、海洛因3 包。後經甲○○同
    意，前往其位於雲林縣虎尾鎮140 號B10 室租屋處，另搜索
    扣得供分裝海洛因使用之分裝吸管1 支、電子磅秤1 臺及夾
    鏈袋1 批（1 號規格80只、2 號規格50只、最小規格70只）
    〔另因甲○○涉犯施用第一級毒品案件，上開分裝吸管1支
    、電子磅秤1 臺、最小規格70只夾鏈袋，均已由本院另案以
    97年度訴字第242 號判決諭知沒收確定，嗣依臺灣雲林地方
    法院檢察署檢察官97年8 月7 日丙○家金字第20113 號扣押
    （沒收）物品處分命令，於98年5 月6 日將上開電子磅秤1
    臺沒收拍賣、價金繳庫〕，而查悉上情。
六、案經內政部警政署臺中港務警察局報告臺灣雲林地方法院檢
    察署檢察官偵查起訴。
    理  由
壹、程序（即證據能力）部分：
一、被告甲○○於96年12月13日警詢時之陳述，有證據能力：
    (一)暫停錄音前所為之陳述：
      1.按被告之自白，非出於強暴、脅迫、利誘、詐欺、疲勞
        訊問、違法羈押或其他不正之方法，且與事實相符者，
        始得採為證據；被告陳述其自白係出不正之方法者，應
        先於其他事證而為調查，刑事訴訟法第156 條第1 項、
        第3 項定有明文。
      2.次按所謂非任意性之自白，除其自白必須是以不正方法
        取得外，尤須該自白與不正方法間具有因果關係，始有
        排除法則之適用，此觀刑事訴訟法第156 條第1 項規定
        ：「被告之自白，非『出於』強暴…者，得為證據」即
        明，而上開因果關係之判斷，除應依個案具體情節，詳
        細考察訊問之一方之基本狀況（包括：實施不正方法之
        態樣、手段、參與實施之人數等）及受訊問之一方之基
        本狀況（包括：受訊問人之年齡、地位、品行、教育程
        度、健康狀況等）外，更應深入探討不正方法與自白間
        之相關聯因素（包括：實施不正方法對受訊問人強制之
        程度、與自白在時間上是否接近、地點及實施之人是否
        相同、受訊問人自白時之態度是否自然、陳述是否流暢
        等）及其他相關情況，為綜合研判，始能符合事實（最
        高法院94年度臺上字第2997號判決意旨參照）。
      3.本院於98年4 月3 日勘驗被告上開警詢筆錄之錄影光碟
        ，結果顯示被告於上開警詢筆錄製作之過程中，一開始
        精神尚可，愈到後面除了將雙手放置桌上外，常將頭部
        分靠在桌上，並且向警察要求服用美沙東，自警詢開始
        至晚間1 時5 分許暫停錄音期間，錄音錄影光碟並未中
        斷，被告共4 次要求警員是否能讓其前往醫院服用美沙
        冬，另在警詢過程中警員也提供香煙予被告施用，但均
        未讓被告停止詢問休息，在光碟時間59分22秒以下勘驗
        過程中，可明顯看出被告回答過程，常常都是眼睛半閉
        或閤上，將頭靠在桌上回答問題，而就暫停錄影後，並
        無繼續錄音錄影之檔案等情，有本院當日勘驗筆錄在卷
        可稽（本院卷(一)第140 頁）。惟，警員問話之方式乃一
        問一答，就案情具體情節逐項為詢問，雖被告接受詢問
        時有上開精神不濟、毒癮發作之情形，然被告不僅對警
        員提出之問題均能回答，且關於其向丁○○購買第一級
        毒品海洛因之議定之價格、電話號碼、聯絡等細節，均
        能詳細陳述，所述內容亦與被告於96年12月13日偵訊之
        供述吻合。至於上開筆錄雖非逐句逐字記載，惟除本院
        勘驗筆錄所為之增刪外，與被告供述之內容大致相符，
        亦未曲解被告真意。是被告於上開時間接受詢問所為之
        供述應具證據能力。
    (二)暫停錄音後所為之陳述：
      1.按訊問被告，應全程連續錄音；必要時，並應全程連續
        錄影。但有急迫情況且經記明筆錄者，不在此限。筆錄
        內所載之被告陳述與錄音或錄影之內容不符者，除有前
        項但書情形外，其不符之部分，不得作為證據，刑事訴
        訟法第100 條之1 第1 、2 項定有明文。又按刑事訴訟
        法第100 條之2 準用同法第100 條之1 第1 項之規定，
        司法警察（官）詢問犯罪嫌疑人，除有急迫情況，且經
        記明筆錄者外，應全程連續錄音；必要時，並應全程連
        續錄影。其立法目的，在於擔保犯罪嫌疑人對於詢問之
        陳述係出於自由意思及筆錄所載內容與其陳述相符，司
        法警察（官）詢問犯罪嫌疑人如違背上開規定，其所取
        得之供述筆錄，究竟有無證據能力，應審酌人權保障及
        公共利益之均衡維護，依比例原則認定之。但如犯罪嫌
        疑人之陳述係屬自白，同法第156 條第1 項已特別規定
        「被告之自白，非出於強暴、脅迫、利誘、詐欺、疲勞
        訊問、違法羈押或其他不正之方法，且與事實相符者，
        得為證據」，則被告在警詢之自白如係出於自由意思而
        非不正之方法，且其自白之陳述復與事實相符，縱未經
        全程連續錄音，致詢問程序不無瑕疵，仍難謂其於警詢
        自白之筆錄無證據能力（最高法院97年度臺上字第987
        號判決意旨參照）。
      2.被告及其辯護人雖抗辯：被告於96年12月13日之警詢筆
        錄後半段（即臺中港務警察局中港警刑字第96號卷＜下
        稱警卷＞第9 頁倒數第10行以下）並未錄音，且於被告
        上廁所後回到製作筆錄地點時，筆錄即已製作完畢，並
        供被告簽名云云（本院卷(一)第138 頁反面），應無證據
        能力。惟查，被告於96年12月13日偵查中，經檢察官訊
        問時供稱：「（問：你在警訊筆錄有承認轉讓毒品？）
        對。」「（問：給享宜、阿萍、還有裕兄？）對。」「
        （問：轉讓毒品海洛因？）一開始我就是想說，1 錢賣
        他們3 萬塊左右。」「（問：你說一開始你跟他們講是
        1 錢賣他們3 萬？）對。」「（問：賣他們3 萬？）他
        們剛開始第1 、2 次也都是照這樣。」「（問：他們剛
        開始第1 、2 次也都是照這樣價錢。）後來都只剩下給
        一半的錢而已。」「（問：都是照…？）後來都是在賠
        錢賣。」「（問：後來都是照這個價錢？）後來他…。
        」「（問：你是說，後來都是…？）他們都欠我，只付
        一半的錢而已。」「（問：後來他們都只給一半的現金
        ，其他賒欠？）我不想賣給他們，他們都會打手機、打
        簡訊？」「（問：如果不賣給他們，他們又會打手機、
        簡訊。）」等語，有本院98年4 月21日勘驗筆錄在卷可
        按（本院卷(一)第161 頁）。由上開訊問過程觀之，被告
        經檢察官訊問是否有於警詢中承認轉讓毒品予「享宜」
        、「阿萍」及「裕兄」後，均係由被告主動就轉讓之毒
        品重量、價格等細節先行陳述，檢察官再為複誦，且被
        告於偵訊中主動所為之供述內容，與其於警詢中無錄音
        、錄影下所製作之筆錄中所為之供述大致相符，因此，
        縱未經全程連續錄音、錄影，致詢問程序不無瑕疵，仍
        難謂其於警詢自白之筆錄無證據能力，揆之上開判決意
        旨，被告96年12月13日之警詢筆錄應均有證據能力。
二、被告於96年12月13日偵訊中所為之陳述，有證據能力：
    (一)被告及其辯護人雖抗辯：被告於96年12月13日23時19分許
      接受檢察官偵訊時，距離被告96年12月12日21時45分受逮
      捕通知時，已隔26小時，以一般人而言身心狀態應已相當
      疲累、精神不濟，何況期間被告毒癮發作更顯不適，然檢
      察官仍持續加以訊問直至96年12月14日凌晨1 時23分許，
      此部分已構成疲勞訊問。且被告接受偵訊時，身心狀況相
      當疲累，期間並趴在桌上答話十餘次，趴在桌上答話時間
      ，較抬頭時間長，況且被告身體不適嘔吐時、長時間趴在
      桌上答話時、及產生搖頭晃腦情形時，除疲勞訊問外，亦
      有身體健康之突發之事由，事實上不能訊問之事由。另上
      開偵訊縱扣除障礙期間，業已逾越24小時之規定，是上開
      偵訊內容有違背法律程序所取得被告不利於己之供述情事
      。
    (二)本院於98年4 月21日、28日勘驗被告上開偵訊筆錄之錄影
      光碟，結果顯示：被告當庭嘔吐，嘔吐完後，檢察官向被
      告確認是否身體狀況及意識清楚而能依被告意思陳述，被
      告除點頭回應外，也回答「對」。被告偵訊過程中，有時
      語氣很有精神並無疲憊情形，有時趴在桌上，偶爾有抬頭
      ，回答問題時語氣平順，且均立即回應，就販賣毒品予享
      宜、阿萍及裕兄之數量、次數、價格，均能主動回答，檢
      察官只就被告回答之內容再次複誦，有時被告未待檢察官
      複誦完畢，即予回答。另於錄影光碟時間23時59分40秒後
      ，被告在檢察官未訊問時，多閉上眼睛休息，俟檢察官訊
      問時才張開眼睛回答，另就檢察官訊問監聽號碼是否為被
      告所使用，被告均係看過檢察官提示通訊監聽譯文，再予
      以回答，且就之後抗辯手機號碼0000000000號行動電話是
      在查獲前幾天才由被告使用部分，被告之語氣十分迅速回
      答。在錄影光碟時間0 時15分18秒起至0 時36分45秒間，
      被告始終趴著答話。另被告就檢察官持通訊譯文詢問有關
      與「裕兄」、「享宜」、「阿萍」及「阿利」之談話內容
      ，是否與販賣毒品有關，被告就與「裕兄」、「享宜」、
      「阿萍」部分，均主動供稱與被告購買毒品之價格及積欠
      被告款項之狀況，惟就「阿利」之部分則回答稱並非販賣
      毒品之朋友，其回答之內容也與前3 人不同等情，有本院
      98年4 月21日、28日勘驗筆錄2 份在卷可按（本院卷(一)第
      152 至167 頁、第171 至175 頁）。
    (三)又按因被告或犯罪嫌疑人身體健康突發之事實，事實上不
      能訊問者，於該情形之經過時間內不得訊問，刑事訴訟法
      第93條之1 第2 項、第1 項第4 款定有明文。違背上開規
      定，所取得被告或犯罪嫌疑人之自白及其他不利之陳述，
      不得作為證據。但經證明其違背非出於惡意，且該自白或
      陳述係出於自由意志者，不在此限，同法第158 條之2 第
      1 項亦有明文。查被告於96年12月13日接受偵訊時雖有上
      開精神不濟、身體不適之情形，然依本院前開勘驗結果，
      可明顯看出被告就相關細節均係主動供述，甚至於檢察官
      訊時前即為陳述，益徵其身體雖處於不適之情形，仍無礙
      於被告依其自由意志而為供述。因此，被告當時之身體健
      康情形，尚未達於「不得訊問」之程度。
    (四)再按刑事訴訟法第93條第1 、2 、3 項規定：被告或犯罪
      嫌疑人因拘提或逮捕到場者，應即時訊問。偵查中經檢察
      官訊問後，認有羈押之必要者，應自拘提或逮捕之時起24
      小時內，敘明羈押之理由，聲請該管法院羈押之。前項情
      形，未經聲請者，檢察官應即將被告釋放。但如認有第10
      1 條第1 項或第101 條之1 第1 項各款所定情形之一而無
      聲請羈押之必要者，得逕命具保、責付或限制住居。又同
      法第93條之1 第1 項第2 、3 款規定：第91條及前條第2
      項所定之24小時，有左列情形之一者，其經過之時間不予
      計入。但不得有不必要之遲延︰二、在途解送時間、三、
      依第100 條之3 第1 項規定不得為詢問者。另同法第100
      條之3 第1 項第1 款規定：司法警察官或司司法警察官或
      司法警察詢問犯罪嫌疑人，不得於夜間行之。但有左列情
      形之一者，不在此限︰一、經受詢問人明示同意者。查被
      告係於96年12月12日21時30分許經通緝逮捕到案，在途解
      送時間自96年12月13日3 時至5 時30分，且被告於96年12
      月13日5 時30分第3 次警詢時，表示想休息不接受夜間訊
      問，至同日11時30分許始開始接受詢問（臺中港務警察局
      解送人犯報告書記載依第100 條之3 第1 項規定不得詢問
      之時間為：96年12月13日6 時至10時），法定障礙事由共
      約6.5 小時，解交臺灣雲林地方法院檢察署之時間為96年
      12月13日21時55分等情，業經載明於臺中港務警察局解送
      人犯報告書（偵卷第4 頁），並有被告第3 次及第4 次警
      詢筆錄可查（警卷第6 頁反面、第7 頁）。因此被告被逮
      捕後至臺灣雲林地方法院檢察署之時間，扣除法定障礙事
      由後，並未超過24小時甚明。
    (五)綜上所述，被告於96年12月13日偵訊時所為之供述，並無
      被告及辯護人所指不得作為證據使用之情形，自有證據能
      力。
三、證人丁○○於警詢時之陳述，有證據能力：
    (一)按被告以外之人於審判外之言詞或書面陳述，除法律有規
      定者外，不得作為證據；被告以外之人於審判中死亡者、
      身心障礙致記憶喪失或無法陳述者、滯留國外或所在不明
      而無法傳喚或傳喚不到者、到庭後無正當理由拒絕陳述者
      ，其於檢察事務官、司法警察官或司法警察調查中所為之
      陳述，經證明具有可信之特別情況，且為證明犯罪事實之
      存否所必要者，得為證據，刑事訴訟法第159 條第1 項、
      第159 條之3 分別定有明文。
    (二)查證人丁○○係被告甲○○以外之人，其於警詢時之陳述
      ，係被告以外之人於審判外之言詞陳述，依刑事訴訟法第
      159 條第1 項規定，原則並無證據能力。又證人丁○○業
      於97年1 月4 日死亡，有個人基本資料查詢結果1 紙可按
      （本院卷(二)第56頁），自無從於本院審理時到庭為證，是
      證人丁○○於警詢時之陳述，亦無從依刑事訴訟法第159
      條之2 規定，認其有無證據能力。惟證人丁○○業已死亡
      致無從傳訊到庭，而證人丁○○於警詢時，其當日所述距
      案發日較近，當時記憶自較深刻，可立即陳述所知，且較
      無來自被告之壓力而為虛偽不實指證，或事後串謀而故為
      迴護或栽贓被告之虞。況證人丁○○當日警詢時，就其本
      人所涉另案罪嫌均供陳甚明，堪信其於警詢所為之陳述，
      客觀上應具有較可信之特別情況，亦查無違法取證之瑕疵
      存在，具有可信之特別情況。且證人丁○○於警詢時所述
      其販賣第一級毒品海洛因予被告之數量及價格與經過，復
      與證明被告犯罪事實之存否有其必要性，故證人丁○○於
      警詢時之證詞，依前揭規定自具有證據能力。
四、證人丁○○於偵訊中之陳述，有證據能力：
    按被告以外之人於偵查中向檢察官所為之陳述，除顯有不可
    信之情況者外，得為證據，刑事訴訟法第159 條之1 第2 項
    定有明文。本件證人丁○○在檢察官偵查中具結後所為之陳
    述，因檢察官原則上均能遵守法律規定，不致違法取供，且
    其於偵查中向檢察官所為之陳述，業經具結，又無顯不可信
    之情況，揆諸前開規定，證人丁○○上開於偵查中向檢察官
    所為業已具結之陳述，自得作為證據使用。
五、證人戊○○、乙○○於偵查中具結所為證言均有證據能力：
    (一)按92年修正公布之刑事訴訟法改採以當事人進行為主之訴
      訟制度，檢察官代表國家偵查犯罪、實施公訴，基於當事
      人一方原告之地位，就被告犯罪事實及訴訟條件與據以認
      定證據能力等訴訟程序上之事實，固應善盡舉證責任。然
      因檢察官訊問證人等被告以外之人時，均能遵守法律規定
      而不致違法取供，並令具結，可信性極高，為兼顧理論與
      實務，乃於同法第159 條之1 明定檢察官於偵查程序取得
      被告以外之人所為陳述，除顯有不可信之情況者外，均有
      證據能力，得為證據。故被告、辯護人若主張其顯有不可
      信之情形者，本乎當事人主導證據調查原則，自應負舉證
      責任，否則，被告以外之人向檢察官所為之陳述，毋庸另
      為證明，即得作為認定被告犯罪之證據。而所謂「顯有不
      可信」之情況，係指其不可信之情形，甚為顯著了然者，
      固非以絕對不須經過調查程序為條件，然須從卷證本身，
      綜合訊問時之外部情況，為形式上之觀察或調查，即可發
      現，無待進一步為實質調查之情形而言。另刑事訴訟法關
      於證人之訊（詢）問，本無應予錄音之明文，故訊問證人
      時未予錄音或錄影，尚難指其訊問時之外部狀況，自卷證
      形式上觀察，一望即知顯有不可信之情形（最高法院96年
      度臺上字第5684號判決意旨參照）。
    (二)查本案被告甲○○之辯護人雖均爭執證人戊○○、乙○○
      於偵查中具結證言之證據能力，並以訊問證人戊○○及乙○○偵訊時並未予以錄音或錄影，及證人戊○○及乙○○
      偵訊時之證述，係在壓力下所為，因認渠等之證述皆有顯
      不可信之情況存在云云。惟刑事訴訟法關於證人之訊（詢
      ）問，本無應予錄音之明文，故本件檢察官訊問證人戊○○及乙○○時之錄影光碟已無法讀取，有本院98年2 月18
      日電話記錄表1 紙附卷可參（本院卷(一)第50頁）。另證人
      戊○○、乙○○於本院審理時均到庭證稱，渠等於偵訊中
      並未受到強暴、脅迫或恐嚇（本院卷(二)第31頁反面、第33
      頁）。因此，揆諸上開判決意旨，尚無法遽認證人戊○○
      及乙○○於偵查中向檢察官所為之陳述，有顯不可信之情
      況，應認均有證據能力。
六、後列非供述證據，均非違法取得之證據，且或係從事業務之
    人於業務上製作之證明文書、記錄文書，核無顯不可信情況
    ，故依同法第158 條之4 反面解釋、第159 條之4 第2 款得
    為證據；又本院認定事實所引用之下列毒品鑑定書，乃依法
    定程序所為之鑑定，且被告及辯護人對於證據能力均表示無
    意見，自均有證據能力。
貳、有罪部分之事實認定：
一、持有第二級毒品甲基安非他命部分：
    上開犯罪事實業據被告坦承不諱，並有上開第二級毒品甲基
    安非他命2 包（合計淨重1.0878公克，取樣0.0310公克鑑析
    用罄，驗餘淨重1.0568公克）扣案可佐。又扣案之第二級毒
    品甲基安非他命2 包送鑑驗結果，檢出甲基安非他命成份，
    此有憲兵司令部刑事鑑識中心97年9 月16日憲直刑鑑字第09
    70001322號鑑定書1 紙在卷可稽（偵卷第47頁）。綜上堪認
    被告之自白與事實相符，被告此部分之犯行洵堪認定，應依
    法論科。
二、販賣第一級毒品海洛因部分（即附表一）：
    (一)訊據被告固不否認曾於如附表一編號(一)、(二)、(三)所示之時
      間與證人戊○○通話，但矢口否認有何販賣第一級毒品海
      洛因予證人戊○○之犯行，辯稱：
      1.證人戊○○之證述不具可信度：
        (1)被告初識證人戊○○時，證人戊○○駕駛的車是寶藍
          色豐田汽車。證人戊○○與被告共同合資購毒時是共
          同出面，後該車應是在96年10月底或11月初車禍損毀
          ，當時因安全氣囊爆開，證人戊○○及乙○○皆受傷
          ，連臉部亦受傷（當時2 人皆戴眼鏡，眼、臉為鏡片
          割傷及挫傷），故不便出門。復之所以會到水上交流
          道，係向藥頭丁○○購買毒品。當時被告開一台車由
          虎尾出發，證人戊○○開自己的車由土庫出發，約定
          時間在水上交流道會合後再共同合資購買毒品，否則
          豈有被告住雲林虎尾、證人戊○○住土庫，但卻再到
          水上交流道交易毒品之理？又如證人戊○○所述，送
          到住處交易就好了。證人戊○○證述明顯矛盾。
        (2)又證人戊○○連何時認識被告、何時發生車禍致車子
          損毀報廢這等發生於自身之重大事故，皆無法清楚記
          憶起，如何能記得起每天那麼多電話通聯裡發生過何
          事？證人戊○○證詞明顯不具可信度。
      2.被告係與證人戊○○一同施用第一級毒品海洛因，證人
        戊○○係請被告代為調度毒品：
        被告與證人戊○○之通話中，偶提及「八一」等，係證
        人戊○○預先告知被告有約「八一」這等數額金錢，再
        由被告過去與證人見面商議下次共同購買之總額，再決
        定各自分攤多少金額及可分配多少數量毒品（這也是97
        年5 月7 日證人會證稱：價格多少不記得了，大約是3
        、4,000 元說法來由，因為最後毒品的價格是取決於證
        人與被告合資後之總額來計算的）。其間雙方若略有差
        額，時而以借款計、時以毒品抵，待下次再共購時歸還
        ，足證被告未有販賣等情事甚明。
    (二)辯護人並為被告辯護：
      1.被告並無基於意圖營利而有如附表一所載販賣第一級毒
        品海洛因之犯意及事實。
      2.證人戊○○於偵訊時先是供述是與被告一起去向別人合
        買，後又改稱都是直接被告購買。然查證人戊○○於該
        次偵訊筆錄對於重要之點已供述不一致，且其陳述交易
        過程較為簡略未盡精確，未能從雙方往來過程窺得全貌
        ，是單從偵訊筆錄無從為被告不利之認定。
      3.證人戊○○於鈞院詰問時已供稱，雙方認識已2 年多，
        曾一起吸食毒品，其毒品來源為被告，且曾開車至交流
        道與被告會合向藥頭拿藥，而96年間其車子因車禍報廢
        後，始改由被告出面代為訂購毒品，且明確供述有曾向
        被告表示過代為調毒品，就證人戊○○之心態而言，其
        表示有拿錢予被告，無論是向被告購買或由被告出面代
        購毒品皆可，而如前所述，證人戊○○自白之憑信性即
        比一般無利害關係之證人所為之證述較為薄弱，以致其
        於偵訊時出現合買或向被告購買之不同供述。是單從證
        人戊○○之證述，未能達於一般之人均不致有所懷疑，
        而得確信被告係以意圖營利販賣一級毒品予戊○○之情
        為真實。另從證人戊○○已明確供述「向被告表示過請
        其調毒品」觀之，即應為被告有利之認定，始符證據法
        則。
      4.本件如附表一所示販賣第一級毒品海洛因部分，係屬出
        面代購或合資購買，被告並無營利之意圖，僅基於幫助
        施用毒品者取得毒品之目的，出面代購或合資購買，並
        分攤價金、分享毒品者，則屬應否成立施用毒品罪或其
        幫助犯之範疇。
    (三)經查：
      1.證人戊○○自96年11月14日起至96年12月13日止，分別
        持門號0000000000號、0000000000號行動電話，與被告
        使用之門號0000000000號、0000000000號行動電話多次
        聯繫，除據被告供承在卷外（偵卷第8 頁、本院卷(一)第
        43頁），復與證人戊○○於偵訊中之證述相符（偵卷第
        40頁），並有如附表一編號(一)、(二)、(三)所示之監聽譯文
        可按（96年度聲監續250 號卷＜下稱聲監續卷＞第22、
        26頁，警卷第50頁），上開事實足堪認定。
      2.證人戊○○之證述：
        (1)證人戊○○於偵訊時結證：「（問：究竟有無向甲○○買過海洛因？）有，我有跟甲○○買過，…。」「
          （問：＜提示0000000000通聯紀錄＞【即附表一編號
          (二)所示之監聽譯文】你向甲○○說要拿『八一』3 個
          及另外那種1 千元是何意？）『八一』3 個確定是跟
          甲○○買的，價格不記得了，大約是3 、4 千元，而
          1 千元確實是糖果類的東西。」「（問：＜提示0000
          000000通聯紀錄＞【即附表一編號(一)所示之監聽譯文
          】你向甲○○說要拿『八一』1 個？）是。」等語（
          偵卷第40頁）。
        (2)證人戊○○於本院審理時亦證稱：「（問：你有跟被
          告買過海洛因嗎？）有。」「（問：根據通訊監聽譯
          文你有跟被告拿過『八一』毒品何意？）就是8 分之
          1 錢毒品。」「（問：8 分之1 錢被告都賣多少錢？
          ）4 千元。」「（問：根據通訊監聽譯文你在96年11
          月17日【即附表一編號(二)所示之監聽譯文】跟他說要
          拿『八一』3 個，是否就是8 分之1 的有3 份，總共
          1 萬2 千元？）對。」「（問：根據譯文，96年11月
          14日【即附表一編號(一)所示之監聽譯文】有跟被告說
          要買『八一』，但是沒有講數量，那是買多少？）『
          八一』。」「（問：1 個『八一』是否是買8 分之1
          錢海洛因？）是。」「（問：是多少錢？）4 千元。
          」「（問：96年12月12日有沒有跟被告再買『八一』
          海洛因1 份4 千元？）應該有吧。」「（問：跟被告
          買海洛因有沒有將錢交給他？）有。」「（問：都如
          何交錢？）當面交的。」「（問：＜提示起訴書附表
          編號九譯文並告以要旨【即附表一編號(二)所示之監聽
          譯文】＞拿1 個1 千的來，還有『八一』3 份，是否
          有這樣講？）有。」「（問：『八一』的3 份，就是
          說甲○○給你3 份海洛因，你給他多少錢？）1 萬2
          千元。」「（問：96年11月14日、17日交毒品的地點
          是哪裡？）大部分都是在我土庫的家裡。」「（問：
          ＜指示起訴書附表編號十八譯文【即附表一編號(三)之
          監聽譯文】＞你說來老地方好嗎？他說他人在新港，
          你跟他說你人來，我拿錢，我要『八一』，他說他再
          打電話給你，後來，他又打電話給你，你告訴他你人
          在家裡，他說他馬上過去，這是否也是說要1 份『八
          一』？）對。」「（問：交錢及交海洛因的地點是在
          哪裡？）我家，土庫的家裡。」等語（本院卷(二)第26
          至28頁、第31頁）。
      3.另依被告與證人戊○○所持用之上開行動電話門號通訊
        監聽譯文所載：
        (1)附表一編號(一)部分（聲監續卷第26頁）：
            通話時間：96年11月14日15時53分
            主叫號碼（A）：0000000000
            被叫號碼（B）：0000000000
            ----
            B：你誰
            A：我阿安
            B：對啦..你先給我補一個「八一」過來
            A：很急喔
            B：對呀
            A：好啦
            B：都沒有囉
            A：我馬上過去啦
            ----
            通話時間：96年11月14日16時10分
            ----
            A：樓下
            B：好
            ----
        (2)附表一編號(二)部分（聲監續卷第22頁反面、第26頁反
          面）：
            通話時間：96年11月17日18時25分
            主叫號碼（A）：0000000000
            被叫號碼（B）：0000000000
            ----
            B：你還有另外那種嗎？
            A：還有一點
            B：要不然你拿1 千那個的，啊「八一」仔3 個
            ----
            通話時間：96年11月17日18時52分
            主叫號碼（A）：0000000000
            被叫號碼（B）：0000000000
            ----
            A：我到了咧
            B：好
            ----
        (3)附表一編號(三)部分（警卷第50頁）：
            通話時間：96年12月12日12時18分
            主叫號碼（A）：0000000000
            被叫號碼（B）：0000000000
            ----
            B：你來老地方好嗎
            A：我現在在新港！我現在馬上去你那裡
            B：你來剛好人要拿錢來給我，我要「八一」啦
            A：我再打給你
            ----
            通話時間：96年12月12日12時41分
            ----
            A：你在那裡？
            B：我在家
            A：我過去了哦
            B：好
            ----
        (4)依上開通訊監察譯文內容觀之，證人戊○○於電話中
          均僅表示要被告交付「八一」（即重量8 分之1 錢海
          洛因），並均顯示被告已到達約定地點，其過程與一
          般通常商品買賣之交易情節並無二致，而與一般吸毒
          者間可能基於情誼，未有營利意圖，僅代為跑腿購買
          之情形不同。證人戊○○上開於偵訊時之證述，與本
          院審理中所為之證述大致相符，且與上開監聽譯文內
          容一致，其證言應可採信。
      4.參以被告雖就公訴人起訴其多次販賣第一級毒品海洛因
        予戊○○等情矢口否認，惟被告於警詢中亦陳稱：伊有
        轉讓毒品予綽號「享宜」之人，次數約2 、3 天1 次，
        交易地點均在享宜居住處所，「享宜」係以2,000 元至
        5,000 元價格向伊購買，伊希望1 錢重之海洛因賣「享
        宜」3 萬元等語（警卷第9 頁）。嗣於偵訊中亦陳稱：
        伊曾經以1 錢3 萬元之價格販賣海洛因予「享宜」1 、
        2 次，「享宜」通常1 次向伊買2,000 元至5,000 元。
        96年12月12日12時18分0000000000與0000000000監聽譯
        文中【即附表一編號(三)之監聽譯文】，「享宜」說要「
        八一」，是指要拿重量8 分之1 錢，價錢是4,000 元。
        「享宜」是97年5 月7 日偵查庭上之證人戊○○等語（
        偵卷第7 至10頁、第39頁）。查被告係具相當生活智識
        程度之成年人士，倘被告未曾多次販賣第一級毒品海洛
        因，豈有於警詢及檢察官偵查中坦承之理？而證人戊○○於偵查中所為證述係出於其自由意志，其有向被告購
        買毒品之內容與於本院審理時之證述核屬一致，堪認被
        告應係害怕遭到檢察官以販賣第一級毒品海洛因重罪起
        訴，而故意否認販賣第一級毒品海洛因予戊○○施用，
        是戊○○證述曾向被告購買第一級毒品海洛因等情，應
        屬真實可採。
      5.綜上觀之，可見被告確實有於如附表一編號(一)、(二)、(三)
        所示之「販賣時間」，在「販賣地點」，將「販賣數量
        」第一級毒品海洛因，以「販賣價格」交付予證人戊○○，並分別當場向證人戊○○收取4,000 元、12,000元
        及4,000 元，被告與證人戊○○間確有對價關係，至為
        明確。
    (四)被告及其辯護人雖抗辯被告係為證人戊○○代購第一級毒
      品海洛因，被告並非販賣第一級毒品海洛因云云，惟查：
      1.證人戊○○之證述：
        (1)證人戊○○於偵訊中雖曾證稱有時確實係與被告合買
          第一級毒品海洛因云云，然經檢察官諭知行隔離訊問
          ，請被告暫退庭後，證人戊○○即改證稱並未與被告
          合買過第一級毒品海洛因，都是直接向被告購買等語
          （偵卷第40、41頁）。另證人戊○○於本院審理中證
          稱：伊於偵訊中所稱與被告合買毒品，係因被告拜託
          伊為此陳述，伊於偵訊時並未受到壓力，檢察官並未
          對伊強暴、脅迫等語（本院卷(二)第29頁反面、第31頁
          反面）。查證人戊○○於偵訊中既未受到壓力或強暴
          ，其所為之證言應係出於自由意志之陳述，且觀諸證
          人戊○○於被告退庭後，即證稱係向被告購買毒品等
          語，益徵證人戊○○於本院審理時所稱係因受被告要
          求而為與被告合買毒品之陳述乙情，應屬可信。
        (2)再者，證人戊○○於本院審理時雖就如附表一編號(一)
          之監聽譯文證稱：「（問：你說要補1 個『八一』，
          很急，這個意思是說跟甲○○買，還是要跟別人調貨
          ？）調貨」「（問：裡面沒有說買貨，說要補1 個『
          八一』的，這是何意？）我忘記了」云云（本院卷(二)
          第31頁）。惟其亦證稱：「（問：是否因為後來沒有
          交通工具，所以你開始就請甲○○幫你代購毒品？）
          對」「（問：代購是說跟其他人買，不是跟甲○○買
          ？）是啊」「（問：你車子撞車時間點是何時？）我
          忘記了」「（問：是96年中還是96年底？）96年中吧
          。」「（問：所以說96年11月、12月你打電話給甲○○，是請他幫你代購毒品，還是向他買毒品？）向他
          買。」「（問：你剛不是提到車子撞報廢後，請甲○○幫你代購毒品，那你車子96年中就報廢了，96年底
          是否是請他幫你代購毒品？）我錢是交給甲○○。」
          「（問：96年11月14日通聯譯文中【指附表一編號(一)
          之監聽譯文】，你有打電話給甲○○提到『八一』，
          8 分之1 錢海洛因，你剛說是向被告買的，這部分是
          96年11月你車子壞掉後，是請甲○○幫你代購，還是
          你向甲○○買的？）我向他買的。」等語（本院卷(二)
          第30頁）。
        (3)查證人戊○○雖就其於車輛報廢後，究竟是請被告代
          為購買毒品或向被告購買毒品乙情，證述內容反覆，
          惟其亦證稱：「（問：你剛有提到代購，有向他買，
          你是如何區分？）因為我錢都交給他，他是賣給我，
          還是幫我去調的，我不知道。」等語（本院卷(二)第30
          頁反面），足見證人戊○○於本院審理時，就所謂「
          代購」與「購買」毒品之意義有所混淆，證人戊○○
          之真意應在於「其有向被告要求提供第一級毒品海洛
          因，被告如約交付上開海洛因後，亦有向其收取對價
          」。
      2.證人丁○○於警詢中證稱：被告自96年8 、9 月開始向
        伊購買第一級毒品海洛因，迄伊於96年12月13日為警查
        獲時，被告共約向伊購買15次第一級毒品海洛因，約1
        星期購買1 次，每次數量約1 至3 錢不等等語（警卷第
        12頁）。嗣於偵訊中具結證稱：被告約自96年9 月起，
        平均1 個月向伊購買4 或5 次海洛因，1 次買1 到3 錢
        ，1 錢都是賣被告2 萬元等語（偵卷第14頁）。
      3.被告於警詢時陳稱：其自96年6 、7 月間向證人丁○○
        購買海洛因，迄96年12月12日為警查獲時，共約向伊購
        買10多次，海洛因1 錢一般購得代價為25,000元，但行
        情不定有起有落等語（警卷第8 頁）。嗣於偵訊中陳稱
        ：伊自96年5 月、6 月或7 月間開始向證人丁○○購買
        海洛因，平均每1 、2 個星期購買1 次，每次買的數量
        5 萬元至10萬元不等，交易價格約2 萬元左右，行情不
        一定，但大都在2 萬元上下等語（偵卷第8 頁）。查被
        告於如附表一編號(一)、(二)、(三)所示之時間，交付予證人
        戊○○海洛因之價格為重量每8 分之1 錢4,000 元。而
        被告向證人丁○○購得海洛因之價格為重量每錢20,000
        元至25,000元間，即其購入毒品海洛因重量每8 分之1
        錢之價格為2, 500元至3,125 元間。被告以重量每8 分
        之1 錢4,000 元之價格交付予證人戊○○，顯然有所利
        得。另被告向證人丁○○所購入之海洛因，販賣之價格
        為每8 分之1 錢4, 000元，合計每1 錢應為32000 元，
        被告於警詢、偵訊中陳稱伊希望以1 錢30,000元之價格
        將海洛因賣給證人戊○○，證人戊○○係以2,000 元至
        5,000 元之價格向伊購買等量之海洛因等語，業如前述
        ，益徵其有營利之意圖。被告空言否認犯行，顯屬事後
        卸責之詞，無可採信。
      4.至於被告雖辯稱依常情毒品交易之金額大小與所買購之
        毒品數量有關，數量愈大，平均價格愈便宜，因此證人
        戊○○證稱伊於如附表一編號(二)部分，向被告購買「八
        一」3 份，即重量8 分之3 錢之海洛因，其價格應非12
        ,000 元 ，而應較為便宜，故證人戊○○之證述不可採
        信云云（本院卷(二)第70頁）。惟查販賣毒品交易中，販
        賣者常居於主導地位，販賣者以較低價格販賣毒品予大
        量購買之人，係其販賣毒品之手段之一，不能因此即認
        定所有販賣毒品之人，均會以較低價格販賣毒品予大量
        購買之人，因此，被告販賣海洛因予證人戊○○，經證
        人戊○○證稱其1 次購買重量8 分之3 錢之海洛因價格
        為12,000元明確，則此乃被告是否未減價販賣予證人戊○○之問題，自難僅憑此遽認證人戊○○之證述與事實
        不符。因此，被告此部分之抗辯，殊難憑信。
    (五)綜上，被告意圖營利而於如附表一編號(一)、(二)、(三)所示之
      「販賣時間」販賣海洛因予證人戊○○共3 次之犯行均洵
      堪認定，皆應予依法論科。
、有罪部分之論罪科刑：
一、核被告所為犯罪事實欄二持有第二級毒品甲基安非他命部分
    ，係犯毒品危害防制條例第11條第2 項之持有第二級毒品罪
    ；所為犯罪事實欄三(一)、(二)、(三)販賣第一級毒品予戊○○部
    分，均係犯毒品危害防制條例第4 條第1 項之販賣第一級毒
    品罪。被告販賣第一級毒品海洛因前持有第一級毒品海洛因
    之低度行為，均應為其嗣後販賣第一級毒品之高度行為所吸
    收，皆不另論罪。被告所犯上開4 次犯行間，犯意各別，行
    為互異，應分論併罰。被告有犯罪事實欄所載之前案紀錄及
    執行資料，有臺灣高等法院被告前案紀錄表1 紙在卷可佐，
    其受徒刑之執行完畢後，5 年以內故意再犯本件有期徒刑以
    上之各罪，均為累犯，俱應依刑法第47條第1 項之規定加重
    其刑（法定刑為死刑或無期徒刑部分依法不得加重）。
二、按刑之量定，為求個案裁判之妥當性，法律固賦予法院裁量
    權，但此項裁量權之行使，除應依刑法第57條規定，審酌行
    為人及其行為等一切情狀，為整體之評價，並應顧及比例原
    則與平等原則，使罪刑均衡，輕重得宜，以契合社會之法律
    感情。又刑法第59條規定犯罪之情狀可憫恕者，得酌量減輕
    其刑，其所謂「犯罪之情狀」，與同法第57條規定科刑時應
    審酌之一切情狀，並非有截然不同之領域，於裁判上酌減其
    刑時，應就犯罪一切情狀（包括第57條所列舉之10款事項）
    ，予以全盤考量，審酌其犯罪有無可憫恕之事由（即有無特
    殊之原因與環境，在客觀上足以引起一般同情，以及宣告法
    定低度刑，是否猶嫌過重等等），以為判斷。按販賣第一級
    毒品罪之法定刑為「死刑或無期徒刑；處無期徒刑者，得併
    科新臺幣一千萬元以下罰金」，然同為販賣第一級毒品之人
    ，其原因動機不一，犯罪情節未必盡同，或有大盤毒梟者，
    亦有中、小盤之分，甚或僅止於吸毒者友儕間為求互通有無
    之有償轉讓者亦有之，其販賣行為所造成危害社會之程度自
    屬有異，法律科處此類犯罪，所設之法定最低本刑卻同為「
    無期徒刑，得併科新臺幣一千萬元以下罰金」，不可謂不重
    。於此情形，倘依其情狀處以相當之有期徒刑，即足以懲儆
    ，並可達防衛社會之目的者，自非不可依客觀之犯行與主觀
    之惡性二者加以考量其情狀，是否有可憫恕之處，適用刑法
    第59條之規定酌量減輕其刑，期使個案裁判之量刑，能斟酌
    至當，符合比例原則。查被告販賣毒品海洛因僅賣予戊○○
    1 人，販賣次數僅有3 次，犯罪所得合計亦僅20,000元，次
    數不多、所得並非龐大，被告之犯罪手段、情節尚無集團性
    之情形，與大量販賣第一級毒品以賺取巨額利潤者，顯屬有
    別，是以被告販賣海洛因犯行情節而論，惡性尚非重大不赦
    。且證人戊○○原即有施用毒品習慣，並非被告為圖利而引
    誘其施用，被告惡性尚非重大。因此，若以毒品危害防制條
    例第4 條第1 項所規定之法定本刑而科處最輕本刑無期徒刑
    ，實屬情輕法重，在客觀上尚足以引起一般之同情，尚有堪
    資憫恕之處，本院認依其情狀處以相當之有期徒刑，即足以
    懲儆，並可達防衛社會之目的，爰適用刑法第59條之規定，
    就被告販賣第一級毒品罪，酌量減輕其刑，並依刑法第65條
    第2 項規定減為有期徒刑15年以上，且依法先加重後減輕之
    （法定本刑為死刑、無期徒刑部分僅減輕之）。
三、爰審酌被告前有違反肅清煙毒條例、竊盜、詐欺及多次施用
    第一級毒品之犯罪科刑紀錄，有臺灣高等法院被告前案紀錄
    表在卷可佐，素行不佳，被告本身有施用第一級毒品之行為
    ，當知該毒品具有成癮性、濫用性及危害性，竟不思以正當
    工作賺取金錢，為貪圖不法利益，而起意販賣第一級毒品予
    戊○○，所為足以擴散毒品並增加施用毒品之人口，不僅戕
    害他人之身心，亦對社會治安造成危害，應予非難，兼衡被
    告犯罪之動機、目的、所販賣之數量、及所獲利益均非鉅，
    持有第二級毒品甲基安非他命之數量亦不多，且犯罪後就持
    有第二級毒品甲基安非他命部行坦承犯行，就販賣第一級毒
    品海洛因部分則否認犯行，避重就輕圖免販賣刑責，態度不
    佳，未見悔意等一切情狀，分別量處如主文所示之刑，並定
    其應執行刑，以資懲儆。
四、辯護人雖稱被告就第一級毒品海洛因來源主動供出，應有毒
    品危害防制條例第17條規定減輕其刑之適用云云。惟查：
    (一)供出葉繼賢部分：
      本件被告雖於96年12月13日警詢中表示其毒品來源尚有持
      用門號0000000000號行動電話綽號「阿賢」之男子（警卷
      第9 頁，即葉繼賢）後，經臺灣臺南地方法院檢察署檢察
      官持續偵辦，但案外人葉繼賢所涉及之販賣毒品案件，並
      未經檢警調查起訴或經法院判決，有內政部警政署臺中港
      務警察局98年2 月25日中港警刑字第0980001988號函及案
      外人葉繼賢之臺灣高等法院全國前案簡列表各1 份可按（
      本院卷(一)第56至62頁、本院卷(二)第80至84頁），自已難認
      定符合上開法條所稱「因而破獲」之要件。
    (二)供出丁○○部分：
      1.按毒品危害防制條例第17條所稱「供出毒品來源，因而
        破獲者」，係指被告供出毒品來源之有關資料，諸如前
        手之姓名、年籍、住居所、或其他足資辨別之特徵等，
        使調查或偵查犯罪之公務員因而對之發動調查或偵查並
        破獲者而言。申言之，被告之「供出毒品來源」，與調
        查或偵查犯罪之公務員對之發動調查或偵查並進而破獲
        之間，論理上須具有先後且相當的因果關係，非謂被告
        一有「自白」、「指認」毒品來源之人，而破獲在後，
        即得依上開規定予以減刑。若被告供出毒品來源者之前
        ，調查或偵查犯罪之公務員已有確切之證據，足以合理
        之懷疑被告所供販賣毒品來源之人，則嗣後之破獲與被
        告之「供出毒品來源」間，即欠缺先後且相當的因果關
        係，自不得適用上開規定予以減刑（最高法院97年度臺
        上字第1475號判決意旨參照）。
      2.查本案被告雖於96年12月12日警詢中表示其毒品來源係
        案外人丁○○，並帶同員警前往查緝（警卷第5 頁），
        惟員警查獲丁○○販賣毒品案件，係依本院96年9 月5
        日核發之96年丙○泰廉聲監（續）字第000159號通訊監
        察書，監聽被告甲○○持用之門號0000000000號行動電
        話，發現被告以上開電話向門號0000000000號、000000
        0000號行動電話持有者購買毒品，再依本院96年10月3
        日、96年11月6 日所核發之96年丙○泰廉聲監（續）字
        第000176號、第000196號通訊監察書，監聽丁○○所持
        用之上開2 行動電話門號，因而查獲丁○○之犯行，有
        內政部警政署臺中港務警察局98年7 月24日中港警刑字
        第0980007770號函暨檢附之相關資料卷可按（本院卷(一)
        第208 頁，相關資料卷外放）。足見於被告供出毒品來
        源之前，員警已有確切之證據，足以合理懷疑被告所販
        入毒品之來源為何人，是依上開意旨，自難謂嗣後查獲
        丁○○與被告之「供出毒品來源」間，具相當之因果關
        係。是被告自無由適用上開規定予以減刑。辯護人上開
        主張均容有誤會，併予敘明。
五、沒收部分：
    (一)持有第二級毒品部分：
      扣案之甲基安非他命2 包（合計淨重1.0878公克，取樣0.
      0310公克鑑析用罄，驗餘淨重合計1.0565公克），係查獲
      之第二級毒品，確為違禁物，且為毒品危害防制條例第2
      條第2 項第2 款所規定之第二級毒品毒品，不問屬於犯罪
      行為人與否，應依同條例第18條第1 項前段，宣告沒收銷
      燬之。另包裹上開毒品之包裝袋，於物理外觀上與毒品附
      合而難予析離，如強予析離至完全無殘渣留存，將耗費相
      當之時間、人力與經費，於經濟上顯無實益，是依社會一
      般通念，堪認上開包裝袋已與查獲之毒品結合成為一體而
      無從強加析離，應依毒品危害防制條例18條第1 項前段規
      定，與上開甲基安非他命一併沒收銷燬。
    (二)販賣第一級毒品部分：
      1.按犯第4 條至第9 條、第12條、第13條或第14條第1 項
        、第2 項之罪者，其供犯罪所用或因犯罪所得之財物，
        均沒收之，如全部或一部不能沒收時，追徵其價額或以
        其財產抵償之，毒品危害防制條例第19條第1 項定有明
        文。此規定係採義務沒收主義，凡供犯罪所用或因犯罪
        所得之財物，且屬犯人所有者，均應宣告沒收。本件被
        告販賣第一級毒品海洛因予戊○○，其犯罪所得合計為
        2 萬元，上開販毒所得雖未扣案，仍應依毒品危害防制
        條例第19條第1 項之規定，宣告沒收之，如全部或一部
        不能沒收時，以其財產抵償之。
      2.扣案之分裝吸管1 支、電子磅秤1 臺及夾鏈袋1 批（1
        號規格80只、2 號規格50只、最小規格70只），為被告
        販賣第一級毒品海洛因時，分裝第一級毒品海洛因所用
        之物：
        (1)上開最小規格70只夾鏈袋，雖已由本院另案以97年度
          訴字第242 號判決諭知沒收確定，嗣依臺灣雲林地方
          法院檢察署檢察官97年8 月7 日丙○家金字第20113
          號扣押（沒收）物品處分命令沒收廢棄，惟尚未銷燬
          ，現仍存在，有本院98年8 月20日電話記錄表及上開
          扣押（沒收）物品處分命令及各1 份可按（本院卷(二)
          第55、65頁），且業經本院調取上開證物核閱無誤，
          故其仍尚存在，應予宣告沒收。
        (2)上開分裝吸管1 支，雖亦已由上開判決諭知沒收確定
          ，惟尚未經檢察官命令沒收廢棄，仍應宣告沒收。
        (3)上開1 號規格80只、2 號規格50只之夾鏈袋，應予沒
          收。
        (4)至於上開電子磅秤1 臺，已由上開判決諭知沒收確定
          ，嗣依臺灣雲林地方法院檢察署檢察官97年8 月7 日
          丙○家金字第20113 號扣押（沒收）物品處分命令，
          於98年5 月6 日將上開電子磅秤1 臺沒收拍賣、價金
          繳庫，已不復存在，有上開扣押（沒收）物品處分命
          令、臺灣高等法院檢察署98年6 月1 日檢總卯字第09
          89008531號函各1 份可按（本院卷(二)第62至65頁），
          自不予宣告沒收。
    (三)至於起訴書所列舉之第一級毒品海洛因3 包（淨重4.33公
      克），因與被告前開販賣第一級毒品或持有第二級毒品行
      為無關（詳後述不另為無罪諭知部分），且依臺灣雲林地
      方法院檢察署檢察官97年8 月7 日丙○家金字第20112 號
      扣押（沒收）物品處分命令，處分沒收銷燬，並已於98年
      8 月7 日銷燬完浚，有本院98年8 月20日電話記錄表及上
      開扣押（沒收）物品處分命令各1 紙在卷可稽（本院卷(二)
      第55頁、第65頁之1），故不宣告沒收銷燬，併此敘明。
肆、不另為無罪諭知部分：
一、公訴意旨另以：
    (一)被告意圖營利，於附表二編號(一)至(十五)所示之「販賣時間」
      在「販賣地點」以「販賣價格」將「販賣數量」之第一級
      毒品海洛因販賣予「交易對象」，並收取「販賣價格」之
      對價。因認被告此部分，亦均涉犯毒品危害防制條例第4
      條第1 項之販賣第一級毒品罪嫌云云。
    (二)被告承上犯意，於96年12月12日17時許，在丁○○位於臺
      南市○○○路○ 段133 巷17弄20號之住處，以25,000元代
      價，販入海洛因後，尚未售出，即於同日21時30分許，在
      雲林縣斗南鎮斗南火車站前之停車場，因另案通緝為警逮
      捕而查獲【即附表二編號(十六)部分】。因認被告此部分，亦
      涉犯毒品危害防制條例第4 條第1 項之販賣第一級毒品罪
      嫌云云。
二、按犯罪事實應依證據認定之，無證據不得認定犯罪事實；不
    能證明被告犯罪或其行為不罰者，應諭知無罪之判決，刑事
    訴訟法第154 條第2 項、第301 條第1 項分別定有明文。又
    事實之認定應憑證據，如未能發現相當證據，或證據不足以
    證明，自不能以推測或擬制之方法，以為裁判基礎。且認定
    犯罪事實所憑之證據，雖不以直接證據為限，間接證據亦包
    括在內，然而無論直接或間接證據，其為訴訟上之證明，須
    於通常一般之人均不致有所懷疑，而得確信其為真實之程度
    ，始得據為有罪之認定（最高法院40年臺上字第86號、76年
    臺上字第4986號判例意旨參照）。再按刑法修正廢止連續犯
    之規定後，除具有複次行為外觀之接續犯、集合犯仍為一罪
    評價外，各複次行為當本於一行為一罪一罰之原則予以論處
    。又毒品販賣行為，本質上並非必然具有複次性，立法者亦
    無兼包含攝、聚多成一之擬制意思，社會通念尤難容忍一再
    違犯，司法實務採行數罪併罰，已成定論。關於個別評價之
    各犯行，自應分別以嚴格之證據逐一予以嚴格證明。此類案
    件之非供述證據，固有通用於複次販賣毒品行為者（例如大
    量扣案毒品、各式包裝袋、攪拌器、分裝杓、磅秤、行動電
    話機等），亦有僅足證明當次行為者（例如逐次電話通聯紀
    錄、錄音、各別帳目資料、當場交易現金等）；而供述證據
    中之毒品下游者，依毒品危害防制條例第17條規定，供出毒
    品來源因而破獲，得受減輕其刑寬典，衡諸供述證據常受主
    、客觀條件影響，難以完全信實，須賴其他供述及非供述、
    直接與間接證據加以補強。是倘購買毒品之人指訴其有複次
    毒品交易之事，而所可佐證者，僅單次之電話通聯紀錄、錄
    音與販賣者所用行動電話，別無餘證，依證據資料須與待證
    事實具有相當關聯性原則，及刑事訴訟法第155 條第1 項所
    定判斷證據之證明力，不得違背經驗法則、論理法則之意旨
    ，自祇能就該次行為而作認定，至所述之其他交易行為，應
    認乏證補強，不符嚴格證明法則之要求，此亦刑法修正後，
    應與刑事訴訟法採證據裁判主義、嚴格證明法則相互配合之
    當然結果（最高法院97年度臺上字第6452號判決意旨參照）
    。
三、公訴人認被告涉犯如附表二所示之16次販賣第一級毒品犯行
    ，無非係以：1.被告於警詢及偵訊中自白曾分裝第一級毒品
    海洛因轉賣予戊○○、乙○○及真實姓名、年籍不詳綽號「
    裕兄」等人。2.證人戊○○、乙○○於偵訊中之證述。3.扣
    案之海洛因3 包、分裝吸管1 支、電子磅秤1 臺及夾鏈袋1
    批。4.法務部調查局97年1 月18日調科壹字第09723004950
    號鑑定書1 紙。及5.如附表二所示之監聽譯文為主要論據。
四、訊據被告堅詞否認有如附表二所示販賣第一級毒品海洛因之
    犯行，辯稱：附表二編號(九)、(十)、(十一)部分是與戊○○共同施
    用毒品，其餘附表二編號(一)至(八)、(十二)至(十五)部分，則係單純通
    話，另附表二編號(十六)部分，伊並非為了販賣而向丁○○購買
    毒品等語（本院卷(一)第153 頁、本院卷(二)第37頁）。
五、辯護人並為被告辯護稱：
    (一)附表二編號(一)至(七)部分：
      此部分單從監聽譯文之對話內容，不足以證明確有出面交
      易之情事；另起訴書關於上開部分之「販賣數量」均稱「
      不詳」，準此亦不足以證明被告有營利之意圖。是從檢察
      官之舉證，尚不足證明被告有何營利之意圖，有確實交付
      毒品與附表二編號(一)至(七)所示之「交易對象」，並向渠等
      收取對價之確實交易情事。
    (二)附表二編號(八)、(十四)部分：
      此部分單從監聽譯文之對話內容，不足以證明確有出面交
      易之情事；另起訴書關於上開部分之「販賣價格」均稱「
      不詳」，準此亦不足以證明被告有營利之意圖。是從檢察
      官之舉證，尚不足證明被告有何營利之意圖，有確實交付
      毒品與附表二編號(八)、(十四)所示之「交易對象」，並向渠等
      收取對價之確實交易情事。
    (三)附表二編號(九)至(十二)部分：
      證人戊○○及乙○○證述被告有販賣毒品云云不足採信。
      另被告此部分，均係屬出面代購或合資購買，被告並無營
      利之意圖，僅基於幫助施用毒品者取得毒品之目的，出面
      代購或合資購買，並分攤價金、分享毒品者，則屬應否成
      立施用毒品罪或其幫助犯之範疇。
    (四)附表二編號(十三)部分：
      此部分單從監聽譯文之對話內容，不足以證明確有出面交
      易之情事；另起訴書關於上開部分之「販賣數量」、「販
      賣價格」均稱「不詳」，準此亦不足以證明被告有營利之
      意圖。是從檢察官之舉證，尚不足證明被告有何營利之意
      圖，有確實交付毒品與附表二編號(十三)所示之「交易對象」
      ，並向其收取對價之確實交易情事。
    (五)附表二編號(十六)部分：
      此部分檢察官僅憑96年12月12日14時13分監聽譯文為據。
      惟本件警方已跟監被告多時，且依跟監時之照片顯示，與
      丁○○完成交易之時間應為96年12月12日16時（偵卷第22
      頁），而警方為96年12月12日21時30分逮捕被告，此期間
      被告均遭警方監控中，是若有被告所稱「你盡量跟他趕一
      下，我不能太晚，很多人在等我」之情事，怎可能無任何
      通聯記錄，或有人與被告接觸之情事，顯見被告於電話中
      所言，僅係隨口說說而已，並非真有販賣之意，且亦有可
      能為被告本身因毒癮發作急需毒品，故催促丁○○而已，
      非謂販賣之意。
四、經查：
    (一)附表二編號(一)至(八)、(十三)、(十四)部分：
      1.公訴人所起訴被告涉嫌販賣毒品之對象「阿賢」、「持
        用0000000000號行動電話之女子」、「持用0000000000
        號行動電話者」、「阿源」、「彰仔」5 人，均係真實
        姓名、年籍不詳之人，且檢察官亦未提供任何有關「阿
        賢」等5 人之資料供本院審酌，則「阿賢」等5 人始終
        無法到庭作證，影響被告之交互詰問權。
      2.另觀之全案卷證資料，除監聽譯文外，亦未見有其他任
        何積極事證相佐。而如附表二編號(一)至(八)、(十三)、(十四)所示
        之監聽譯文中，被告與上開「阿賢」等5 人僅提及「2
        張」、「調1 張」、「1 千」、「1 千5 」、「拿2 張
        」、「190 」、「2 分半」、「1 兩22萬」、「再拿1
        張」、「八一」等語，有上開監聽譯文附卷可佐（聲監
        續卷第18頁、第23至25頁），其真正意思檢察官並未提
        出其他證據，以供調查審認，尚無從遽認確實有為毒品
        交易。另就上開毒品交易之事實，起訴書或就「販賣數
        量」記載為「不詳」，或就「販賣價格」記載為「不詳
        」，甚至同時就兩者均記載為「不詳」者，則起訴書就
        「交易對象」、「販賣數量」、「販賣價格」均無法確
        定，顯見上開毒品交易之事實，均尚乏明確、具體事實
        之呈現，亦乏被告販賣上開海洛因之積極證據，至為灼
        然。
      (二)附表二編號(九)至(十二)部分：
        1.證人戊○○雖於偵訊中結證稱：門號0000000000號行
          動電話，除證人戊○○外，證人乙○○亦會用該支行
          動電話幫證人戊○○向被告購買海洛，如附表二編號
          (十二)所示之4 監聽譯文，是向被告購買海洛因云云（偵
          卷第41頁）。然，證人戊○○於本院審理時具結稱：
          「（問：根據通訊監聽譯文96年11月24日你跟乙○○
          都有打電話給被告是否也是要買海洛因？）對。」「
          （問：是買多少？）我忘記了。」「（問：11月25日
          就是隔天，也有電話聯絡，也是有買嗎？）我忘記了
          ，有時聯絡是要聊天，有時候就不是。」「（問：11
          月26日也有打電話給被告是不是也是要買海洛因？）
          不知道。」「（問：96年11月27日你也打電話給被告
          ，是不是有向被告買海洛因？）時間太久了。」「（
          問：當天通聯有4 通，你也在偵查檢察官問你時，你
          說是向被告甲○○買海洛因，是不是這樣？）是吧。
          」等語（本院卷(二)第27頁反面、第28頁）。
        2.查證人戊○○與被告間既有多次通話往來，就每次通
          話之內容是否均能詳實記憶，已有可疑，此觀諸證人
          戊○○於本院審理時之證述多為「不知道」、「不確
          定」、「忘記了」等語自明，另依證人戊○○之證述
          ，伊與被告通話有時僅係聊天，業如前述。再觀之如
          附表二編號(十二)之監聽譯文所示，伊與被告之通話內容
          僅可看出雙方約定見面，並無任何交付毒品或談及毒
          品數量、價格之情形，有上開監聽譯文附卷可按（聲
          監續卷第18頁）。因此，上開監聽譯文事證，僅能證
          人起訴意旨所稱被告與證人戊○○於上開時間內曾以
          電話聯繫之事實，而不足以作為證人戊○○證述前開
          伊向被告購買毒品等情節真實性之補強證據。
        3.至於證人乙○○雖亦於偵訊中結證稱：如附表二編號
          (九)至(十一)所示之監聽譯文，應該是被告拿海洛因予證人
          戊○○，證人乙○○打電話給被告，都是幫證人戊○○向被告拿海洛因施用云云（偵卷第41頁）。並於本
          院審理時證稱：因證人戊○○不舒服要伊幫忙打電話
          給被告，伊雖可確認如附表二編號(九)至(十一)所示之監聽
          譯文是被告拿毒品予證人戊○○，但伊不清楚數量及
          價格，只知道是拿毒品云云（本院卷(二)第32、33頁）
          。
        4.但證人乙○○雖於本院審理時為上開證述，然其原證
          稱：「打電話給被告，是因為戊○○人不舒服，叫我
          幫他打電話，是否是跟被告買海洛因，我不曉得，就
          問說是否被告要過來」等語，後經提示偵查卷宗後，
          才改稱被告拿毒品給證人戊○○云云，有本院98年8
          月11日審判筆錄1 份可按（本院卷(二)第32頁）。而依
          如附表二編號(九)至(十一)之監聽譯文所示，其通話內容僅
          為詢問是否要過來乙情，亦有上開監聽譯文附卷可佐
          （聲監續卷第21頁反面、第18頁反面），核與證人乙○○於本院審理時所為之上開證述相同，足認證人乙○○此部分之證述應可採信。至於證人乙○○於偵查
          中及本院審理中所為不利於被告之證述，至多只能證
          明被告有於證人戊○○不舒服時，透過證人乙○○聯
          絡，將毒品海洛因交付予證人戊○○，但究竟係何時
          為之、所交付之海洛因數量為何、價格為何等情，仍
          無法證明。
        5.綜上所述，依上開最高法院97年度臺上字第6452號判
          決意旨，證人戊○○就被告如附表一編號(一)至(三)部分
          販賣第一級毒品海洛因之犯行所為之證述，只能就該
          次行為而作認定，至所述之其他如附表二編號(九)至(十二)
          所示之交易行為，仍缺乏證據補強。因此，本件既無
          其他補強證據足資證明證人戊○○、乙○○於偵訊及
          本院審理時，就附表二編號(九)至(十二)所示部分，所為不
          利於被告之證述為真實，揆諸前開最高法院判決意旨
          ，自不能單以渠等之證述，即遽為被告此部分有罪之
          認定。
        6.至於被告雖自白如附表二編號(九)至(十一)部分，係與證人
          戊○○一同施用毒品云云，辯證人亦稱如附表二編號
          (九)至(十二)部分均係屬出面代購或合資購買，被告並無營
          利之意圖，僅基於幫助施用毒品者取得毒品之目的，
          出面代購或合資購買，並分攤價金、分享毒品者，則
          屬應否成立施用毒品罪或其幫助犯之範疇云云。惟，
          按犯罪事實之證明，不論係直接證據或間接證據，須
          於一般人均不致有所懷疑而得確信其為真實之程度，
          始得據為有罪之認定，倘其證明尚未達於此程度而仍
          有合理懷疑存在時，本諸無罪推定之原則，自應為被
          告無罪之判決，故附加於自白之佐證，亦須達於無合
          理懷疑之程度，且非只增強自白之可信性為已足，仍
          須具備構成犯罪要件事實之獨立證據，亦即除自白外
          ，仍應有足可證明犯罪之必要證據，因此，無被告自
          白之案件，固應調查必要之證據，即已有被告自白之
          案件，亦須調查其他必要之證據，以察其是否與事實
          相符。（最高法院92年臺上字第128 號判例參照）。
          查本件如附表二編號(九)至(十一)所示部分，除被告自白與
          共同施用毒品外，並無其他證據證明被告確實於如附
          表二編號(九)至(十一)所示之時間施用毒品海洛因，依上開
          說明，自不得遽為被告此部分有罪之認定，併予敘明
          。
      (三)附表二編號(十五)部分：
        1.被告於警詢中雖自白曾販賣毒品海洛因予「裕兄」，
          惟並未明確指出毒品交易之時間、地點、數量及價格
          ，且於偵訊中亦供稱：上開監聽譯文係「裕兄」要被
          告準備針筒給「裕兄」，該次買4,000 元的貨等語（
          警卷第9 頁、偵卷第9 頁）。惟，公訴人所起訴被告
          涉嫌販賣毒品之對象「裕兄」，係真實姓名、年籍不
          詳之人，且檢察官亦未提供任何有關「裕兄」之資料
          供本院審酌，則「裕兄」始終無法到庭作證，影響被
          告之交互詰問權。
        2.而如附表二編號(十五)所示之監聽譯文中，被告與上開「
          裕兄」僅提及「1 支筆」等語，並無任何有關毒品交
          易之時間、地點、數量或價格之談話，亦無任何內容
          足以認定確實有毒品交易，尚不足以作為被告自白前
          開伊有販賣毒品予「裕兄」情節真實性之補強證據。
          因此，依上開最高法院92年臺上字第128 號判例意旨
          ，本件如附表二編號(十五)所示部分，除被告自白曾販賣
          毒品外，並無其他證據證明被告確實於如附表二編號
          (十五)所示之時間販賣毒品海洛因，依上開說明，自不得
          遽為被告此部分有罪之認定。
      (四)附表二編號(十六)部分：
        1.證人丁○○警詢、偵訊中證述：96年12月12日16時許
          ，伊有以25,000元之價格出售1 錢重量之毒品海洛因
          予被告等語（警卷第13頁、偵卷第15頁），僅足證明
          被告持有上開第一級毒品海洛因之經過，並不足以證
          明被告即有販賣第一級毒品或意圖販賣而購入上開毒
          品之犯行。
        2.被告雖坦承其於96年12月12日16時有向證人丁○○購
          入查扣之毒品海洛因，然被告本身有施用毒品海洛因
          之惡習，且96年12月12日18時許為警查獲後，於96年
          12月13日14日，分別經員警及臺灣雲林第二監獄人員
          採尿，均檢出嗎啡陽性反應，有本院97年度訴字第24
          2 號判決附卷可按（本院卷(二)第85、86頁），故被告
          自己有施用海洛因之行為，不得僅因被告有販賣毒品
          之行為，即認定被告此次亦係基於意圖販賣而購入上
          開海洛因。況被告持有為警查獲之毒品海洛因，鑑定
          結果為：淨重4.33公克，空包裝重1.28公克，純度90
          .50% ， 純質淨重3.92公克，有法務部調查局97年1
          月18日調科壹字第09723004950 號鑑定書1 紙可稽（
          偵卷第26頁），其數量並非龐大，故扣案毒品海洛因
          及上開鑑定書，僅足證明被告確於為警查獲時，持有
          該毒品，並不足以證明被告有販賣第一級毒品或意圖
          販賣而購入上開毒品之犯行。
五、從而，本院依檢察官所提出之證據或指出之證明方法，均無
    法使本院就被告被訴如附表二所示販賣第一級毒品海洛因之
    部分產生有罪之確信；此外，復查無其他積極證據以資證明
    被告有公訴意旨所指此部分犯行，基於無罪推定之原則，自
    應認不能證明被告此部分犯罪，原應諭知無罪，惟公訴人認
    此部分與前開起訴被告所犯如附表一所示犯行，具有集合犯
    之關係，屬於裁判上一罪，爰不另為無罪之諭知。至於如附
    表二編號(十六)所示之部分，被告雖持有第一級毒品海洛因而應
    構成毒品危害防制條例第11條第1 項之持有第一級毒品罪，
    惟因被告為警移送於96年12月12日18時許，在臺南縣永康市
    ○○○路之霧宿汽車旅館215 號房間內，以將毒品海洛因摻
    水置於針筒內注射血管之方式，施用海洛因1 次之犯行，經
    本院以97年度訴字第242 號判處有期徒刑11月確定，被告持
    有上開第一級毒品海洛因之行為，已為其施用行為所吸收，
    不另論罪，有上開判決書可按。因此，本院就被告持有上開
    海洛因之行為，自不得再重覆評價，併予敘明。
據上論斷，應依刑事訴訟法第299 條第1 項前段、第301 條第1
項，毒品危害防制條例第4 條第1 項、第11條第2 項、第18條第
1 項前段、第19條第1 項，刑法第11條前段、第47條第1 項、第
51條第5 款、第59條，判決如主文。
本案經檢察官林豐正到庭執行職務。
中    華    民    國    98    年    9     月    1     日
                  刑事第一庭   審判長法  官   陳宏卿
                                     法  官   劉國賓
                                     法  官   陳美利
以上正本證明與原本無異。
如不服本判決，應於判決送達後10日內向本院提出上訴狀（須附
繕本），並應敘述具體理由；其未敘述上訴理由者，應上訴期屆
滿後20日向本院補提理由書（均須按他造當事人之數附繕本）。
「切勿逕送上級法院 」
                                     書記官  王秀如
中    華    民    國    98    年    9     月    1     日
附錄本案論罪科刑法條：
毒品危害防制條例第4條
製造、運輸、販賣第一級毒品者，處死刑或無期徒刑；處無期徒
刑者，得併科新臺幣1 千萬元以下罰金。
製造、運輸、販賣第二級毒品者，處無期徒刑或7 年以上有期徒
刑，得併科新臺幣7 百萬元以下罰金。
製造、運輸、販賣第三級毒品者，處5 年以上有期徒刑，得併科
新臺幣5 百萬元以下罰金。製造、運輸、販賣第四級毒品者，處
3 年以上10年以下有期徒刑，得併科新臺幣3 百萬元以下罰金。
製造、運輸、販賣專供製造或施用毒品之器具者，處1 年以上7
年以下有期徒刑，得併科新臺幣1 百萬元以下罰金。
前五項之未遂犯罰之。
毒品危害防制條例第11條
持有第一級毒品者，處3 年以下有期徒刑、拘役或新臺幣5 萬元
以下罰金。
持有第二級毒品者，處2 年以下有期徒刑、拘役或新臺幣3 萬元
以下罰金。
持有專供製造或施用第一、二級毒品之器具者，處1 年以下有期
徒刑、拘役或新臺幣1 萬元以下罰金。
持有毒品達一定數量者，加重其刑至二分之一，其標準由行政院定之。
附表一：
 ┌──┬─────┬─────┬─────┬────┬────┬──────┐
 │編號│交易對象  │販賣時間  │販賣地點  │販賣數量│販賣價格│電話        │
 ├──┼─────┼─────┼─────┼────┼────┼──────┤
 │ (一) │戊○○    │96年11月14│雲林縣土庫│「八一」│4,000 元│0000000000  │
 │（起│          │日16時10分│鎮○○路15│1 份    │（起訴書│    ↓      │
 │訴書│          │許        │之26號（起│        │記載為不│0000000000  │
 │附表│          │          │訴書記載為│        │詳）    │            │
 │編號│          │          │虎尾鎮某處│        │        │            │
 │七）│          │          │）        │        │        │            │
 │    ├─────┴─────┴─────┴────┴────┴──────┤
 │    │通話時間、譯文內容及出處：                                          │
 │    ├─────┬─────────────────────┬──────┤
 │    │0000000000│B：你誰                                   │96聲監續250 │
 │    │          │A：我阿安                                 │號卷第26頁  │
 │    │          │B：對啦..你先給我補一個81過來             │            │
 │    │          │A：很急喔                                 │            │
 │    │          │B：對呀                                   │            │
 │    │          │A：好啦                                   │            │
 │    │          │B：都沒有囉                               │            │
 │    │          │A：我馬上過去啦                           │            │
 │    ├─────┼─────────────────────┤            │
 │    │0000000000│A：樓下                                   │            │
 │    │          │B：好                                     │            │
 ├──┼─────┼─────┬─────┬────┬────┼──────┤
 │ (二) │戊○○    │96年11月17│雲林縣土庫│「八一」│12,000元│(一)          │
 │（起│          │日18時52分│鎮○○路15│3 份    │（起訴書│0000000000  │
 │訴書│          │許        │之26號    │        │記載為不│    ↓      │
 │附表│          │          │          │        │詳）    │0000000000  │
 │編號│          │          │          │        │        ├──────┤
 │九）│          │          │          │        │        │(二)          │
 │    │          │          │          │        │        │0000000000  │
 │    │          │          │          │        │        │    ↓      │
 │    │          │          │          │        │        │0000000000  │
 │    ├─────┴─────┴─────┴────┴────┴──────┤
 │    │通話時間、譯文內容及出處：                                          │
 │    ├─────┬─────────────────────┬──────┤
 │    │0000000000│B：你還有另外那種嗎？                     │96聲監續250 │
 │    │【電話(一)】│A：還有一點                               │號卷第22頁反│
 │    │          │B：要不然你拿1 千那個的，啊81仔3 個       │面          │
 │    ├─────┼─────────────────────┼──────┤
 │    │0000000000│A：我到了咧                               │96聲監續250 │
 │    │【電話(二)】│B：好                                     │號卷第26頁反│
 │    │          │                                          │面          │
 ├──┼─────┼─────┬─────┬────┬────┼──────┤
 │ (三) │戊○○    │96年12月12│雲林縣土庫│「八一」│4,000元 │0000000000  │
 │（起│          │日12時41分│鎮○○路15│1 份    │        │   ↓↑     │
 │訴書│          │以後某時許│之26號    │        │        │0000000000  │
 │附表├─────┴─────┴─────┴────┴────┴──────┤
 │編號│通話時間、譯文內容及出處：                                          │
 │十八├─────┬─────────────────────┬──────┤
 │）  │0000000000│B：你來老地方好嗎                         │警卷第50頁  │
 │    │          │A：我現在在新港！我現在馬上去你那裡     │            │
 │    │          │B：你來剛好人要拿錢來給我，我要81啦       │            │
 │    │          │A：我再打給你                             │            │
 │    ├─────┼─────────────────────┤            │
 │    │0000000000│A：你在那裡？                             │            │
 │    │          │B：我在家                                 │            │
 │    │          │A：我過去了哦                             │            │
 │    │          │B：好                                     │            │
 └──┴─────┴─────────────────────┴──────┘
附表二：
 ┌──┬─────┬─────┬─────┬────┬────┬──────┐
 │編號│交易對象  │販賣時間  │販賣地點  │販賣數量│販賣價格│電話        │
 ├──┼─────┼─────┼─────┼────┼────┼──────┤
 │ (一) │「阿賢」  │96年11月11│土庫鎮某處│不詳    │2,000元 │0000000000  │
 │（起│          │日12時許  │          │        │        │    ↓      │
 │訴書│          │          │          │        │        │0000000000  │
 │附表├─────┴─────┴─────┴────┴────┴──────┤
 │編號│通話時間、譯文內容及出處：                                          │
 │一）├─────┬─────────────────────┬──────┤
 │    │0000000000│B：兄哥多久在那等你                       │96聲監續250 │
 │    │          │A：我差不多15-20 分才會到那裡             │號卷第23頁  │
 │    │          │B：可不可以快一點因為我真的               │            │
 │    │          │A：我儘量啦好不好                         │            │
 │    │          │B：好好                                   │            │
 │    ├─────┼─────────────────────┤            │
 │    │0000000000│B：喂...                                  │            │
 │    │          │A：我跟你約了我就會到啦                   │            │
 │    │          │B：兄哥...                                │            │
 │    ├─────┼─────────────────────┤            │
 │    │0000000000│B：兄哥不好意思剛身上還有200 塊沒有摸到我 │            │
 │    │          │   現在想說跟你調2 張剛才那200 在拿給你   │            │
 │    │          │A：調多少                                 │            │
 │    │          │B：現在還要2 張                           │            │
 │    │          │A：我就出去了說                           │            │
 │    │          │B：不好意思現在還要2 張                   │            │
 │    │          │A：你現在過來                             │            │
 │    │          │B：到哪                                   │            │
 │    │          │A：一樣呀                                 │            │
 │    │          │B：老地方..還是你要過來7-11               │            │
 │    │          │A：你們那邊啦                             │            │
 │    │          │B：好好OK                                 │            │
 │    ├─────┼─────────────────────┤            │
 │    │0000000000│B：兄哥不好意思我們晚10分鐘我機車被人家騎 │            │
 │    │          │   出去                                   │            │
 │    │          │A：好啦..我過去你家啦                     │            │
 │    │          │B：不過我這是在巷子裡面                   │            │
 │    │          │A：你不在你家裡喔                         │            │
 │    │          │B：我家跟強仔他家不同                     │            │
 │    │          │A：我知道啦                               │            │
 │    │          │B：我這在巷子內我不知道要怎麼跟你報       │            │
 │    │          │A：我去過啦阿強曾帶我去過在你家附近你就看 │            │
 │    │          │   得到我了附近的路呀                     │            │
 │    ├─────┼─────────────────────┼──────┤
 │    │0000000000│B：兄哥你開過頭了                         │96聲監續250 │
 │    │          │A：喔好啦..你有看到我喔                   │號卷第23頁反│
 │    │          │B：有呀我有看到你                         │面          │
 ├──┼─────┼─────┬─────┬────┬────┼──────┤
 │ (二) │「阿賢」  │96年11月12│土庫鎮某處│不詳    │1,000元 │0000000000  │
 │（起│          │日13時26分│          │        │        │    ↓      │
 │訴書│          │以後某時許│          │        │        │0000000000  │
 │附表├─────┴─────┴─────┴────┴────┴──────┤
 │編號│通話時間、譯文內容及出處：                                          │
 │二）├─────┬─────────────────────┬──────┤
 │    │0000000000│B：要跟你調1 張方便嗎？                   │96聲監續250 │
 │    │          │A：你怎麼都這時候，等一下啦！我現在人在斗 │號卷第23頁反│
 │    │          │   六                                     │面          │
 │    │          │B：這2 天都跟你拿1 千、1 千5 不是故意的啦 │            │
 │    │          │   ，你的底限我也知道我因為車撞到花了2 萬 │            │
 │    │          │   塊                                     │            │
 │    │          │A：等一下再聯絡                           │            │
 │    │          │B：你在喝美沙東嗎？                       │            │
 │    │          │A：沒有啦！我來這裡拿東西的，我每天都要跑 │            │
 │    │          │   來斗六                                 │            │
 │    │          │B：是喔                                   │            │
 ├──┼─────┼─────┬─────┬────┬────┼──────┤
 │ (三) │持用095368│96年11月12│元長鄉某處│不詳    │2,000元 │0000000000  │
 │（起│4618號行動│日14時以後│          │        │        │    ↓      │
 │訴書│電話之女子│某時許    │          │        │        │0000000000  │
 │附表├─────┴─────┴─────┴────┴────┴──────┤
 │編號│通話時間、譯文內容及出處：                                          │
 │三）├─────┬─────────────────────┬──────┤
 │    │0000000000│B（女）：阿安喔！拿2 張啦                 │96聲監續250 │
 │    │          │A：我現在還在這裡，還沒有拿到，妳等一下我 │號卷第23頁反│
 │    │          │   拿到再打給妳妳要不要多拿一點           │面          │
 │    │          │B：不要啦                                 │            │
 │    │          │A：我拿到再打給妳！                       │            │
 │    ├─────┼─────────────────────┼──────┤
 │    │0000000000│B（女）：好了嗎？                         │96聲監續250 │
 │    │          │A：還沒拿到，喂你們那裡190 那一個，2 分半 │號卷第23頁反│
 │    │          │   賣多少                                 │面至24頁    │
 │    │          │B：我不知道啦！他就1 兩22萬               │            │
 │    │          │A：你跟他問看看2 分半多少？要不然到時候沒 │            │
 │    │          │   有190 ，我沒有拿來試看看怎麼行！       │            │
 │    │          │B：你如果要我叫他來，你來這裡試，那個水福 │            │
 │    │          │   仔的少年仔！                           │            │
 │    │          │A：好啦！我測看看啦！我現在沒有22，我還要 │            │
 │    │          │   再籌！                                 │            │
 │    │          │B：你那裡如果拿到馬上打給我好嗎？         │            │
 │    ├─────┼─────────────────────┼──────┤
 │    │0000000000│B（女）：安怎？處理到了嗎？你那裡處理好了 │96聲監續250 │
 │    │          │         嗎？                             │號卷第24頁  │
 │    │          │A：有啦！我過去妳那裡啦！                 │            │
 │    │          │B：好                                     │            │
 ├──┼─────┼─────┬─────┬────┬────┼──────┤
 │ (四) │「阿賢」  │96年11月12│土庫鎮某處│不詳    │1,000元 │0000000000  │
 │（起│          │日18時30分│          │        │        │    ↓      │
 │訴書│          │以後某時許│          │        │        │0000000000  │
 │附表├─────┴─────┴─────┴────┴────┴──────┤
 │編號│通話時間、譯文內容及出處：                                          │
 │四）├─────┬─────────────────────┬──────┤
 │    │0000000000│B：兄哥！我想再拿1 張好嗎？               │96聲監續250 │
 │    │          │A：你是誰                                 │號卷第24頁  │
 │    │          │B：阿賢                                   │            │
 │    │          │A：你怎麼老是要找這種麻煩，等一下啦！我人 │            │
 │    │          │   在外地，你再20分鐘再打                 │            │
 │    ├─────┼─────────────────────┼──────┤
 │    │0000000000│B：兄哥你有在土庫嗎？                     │96聲監續250 │
 │    │          │A：沒有！要約在那裡？                   │號卷第24至24│
 │    │          │B：一樣好嗎？                             │頁反面      │
 │    │          │A：老地方（土庫三義路）                   │            │
 ├──┼─────┼─────┬─────┬────┬────┼──────┤
 │ (五) │持用092711│96年11月13│虎尾鎮某處│不詳    │2,000元 │(一)          │
 │（起│4293號行動│日17時許  │          │        │        │0000000000  │
 │訴書│電話者    │          │          │        │        │    ↓      │
 │附表│          │          │          │        │        │0000000000  │
 │編號│          │          │          │        │        ├──────┤
 │五）│          │          │          │        │        │(二)          │
 │    │          │          │          │        │        │0000000000  │
 │    │          │          │          │        │        │    ↓      │
 │    │          │          │          │        │        │0000000000  │
 │    ├─────┴─────┴─────┴────┴────┴──────┤
 │    │通話時間、譯文內容及出處：                                          │
 │    ├─────┬─────────────────────┬──────┤
 │    │0000000000│B（女）：我要跟你拿2 千可以先還你1 千嗎？ │96聲監續250 │
 │    │【電話(一)】│A：好啦！一樣家裡哦                       │號卷第24頁反│
 │    │          │B：好                                     │面          │
 │    ├─────┼─────────────────────┼──────┤
 │    │0000000000│A：到了哦！                               │96聲監續250 │
 │    │【電話(二)】│B：你要上來一下嗎？                       │號卷第25頁反│
 │    │          │A：我還有事情趕著要走                     │面          │
 │    │          │B：你上來一下啦！我幫你開門               │            │
 │    │          │A：OK啦                                   │            │
 ├──┼─────┼─────┬─────┬────┬────┼──────┤
 │ (六) │持用092711│96年11月13│虎尾鎮某處│不詳    │2,000元 │(一)          │
 │（起│4293號行動│日20時許  │          │        │        │0000000000  │
 │訴書│電話者    │          │          │        │        │    ↓      │
 │附表│          │          │          │        │        │0000000000  │
 │編號│          │          │          │        │        ├──────┤
 │六）│          │          │          │        │        │(二)          │
 │    │          │          │          │        │        │0000000000  │
 │    │          │          │          │        │        │    ↓      │
 │    │          │          │          │        │        │0000000000  │
 │    ├─────┴─────┴─────┴────┴────┴──────┤
 │    │通話時間、譯文內容及出處：                                          │
 │    ├─────┬─────────────────────┬──────┤
 │    │0000000000│B（女）：剛才那個2 千都給我好嗎           │96聲監續250 │
 │    │【電話(一)】│A：好啦我也沒了，剩那些而已都給妳啦       │號卷第24頁反│
 │    │          │B：我在斗南我等一下打給妳                 │面          │
 │    │          │A：好                                     │            │
 │    ├─────┼─────────────────────┤            │
 │    │0000000000│B（男）：我回來家裡了                     │            │
 │    │【電話(一)】│A：好，我等一下有空我會撥時間過去         │            │
 │    │          │B：好！好                                 │            │
 │    ├─────┼─────────────────────┼──────┤
 │    │0000000000│A：樓下哦                                 │96聲監續250 │
 │    │【電話(二)】│B：好                                     │號卷第25頁反│
 │    │          │                                          │面          │
 ├──┼─────┼─────┬─────┬────┬────┼──────┤
 │ (七) │「阿賢」  │96年11月16│不詳      │不詳    │1,500元 │0000000000  │
 │（起│          │日13時許  │          │        │        │    ↓      │
 │訴書│          │          │          │        │        │0000000000  │
 │附表├─────┴─────┴─────┴────┴────┴──────┤
 │編號│通話時間、譯文內容及出處：                                          │
 │八）├─────┬─────────────────────┬──────┤
 │    │0000000000│B：兄哥我要1 張半，要在那裡等？           │96聲監續250 │
 │    │          │A：老地方，20分哦                         │號卷第25頁  │
 │    │          │                                          │            │
 ├──┼─────┼─────┬─────┬────┬────┼──────┤
 │ (八) │「阿源」  │96年11月24│虎尾鎮某處│「81」  │不詳    │0000000000  │
 │（起│          │日13時許  │          │        │        │    ↓      │
 │訴書│          │          │          │        │        │0000000000  │
 │附表├─────┴─────┴─────┴────┴────┴──────┤
 │編號│通話時間、譯文內容及出處：                                          │
 │十）├─────┬─────────────────────┬──────┤
 │    │0000000000│B：安哥我啊原啦八一啦                     │96聲監續250 │
 │    │          │A：我不在家呢，我人在嘉義，我回來再打給你 │號卷第24頁反│
 │    │          │B：好                                     │面          │
 │    ├─────┼─────────────────────┼──────┤
 │    │0000000000│A：一樣在那邊你多久會到                   │96聲監續250 │
 │    │          │B：我人在                                 │號卷第18頁反│
 │    │          │A：你馬上過去，一個人過去不要給人家知道   │面          │
 │    │          │B：好我知道我馬上過去，5 分鐘在那裡相等   │            │
 │    │          │A：好                                     │            │
 ├──┼─────┼─────┬─────┬────┬────┼──────┤
 │ (九) │乙○○及鄭│96年11月24│土庫鎮復興│不詳    │不詳    │0000000000  │
 │（起│睿麒      │日19時35分│路15之26號│        │        │    ↓      │
 │訴書│          │以後某時許│          │        │        │0000000000  │
 │附表├─────┴─────┴─────┴────┴────┴──────┤
 │編號│通話時間、譯文內容及出處：                                          │
 │十一├─────┬─────────────────────┬──────┤
 │）  │0000000000│B（乙○○）：你要過來嗎                   │96聲監續250 │
 │    │          │A：等一下                                 │號卷第21頁反│
 │    │          │                                          │面          │
 ├──┼─────┼─────┬─────┬────┬────┼──────┤
 │ (十) │乙○○及鄭│96年11月25│土庫鎮復興│不詳    │不詳    │0000000000  │
 │（起│睿麒      │日21時40分│路15之26號│        │        │    ↓      │
 │訴書│          │以後某時許│          │        │        │0000000000  │
 │附表├─────┴─────┴─────┴────┴────┴──────┤
 │編號│通話時間、譯文內容及出處：                                          │
 │十二├─────┬─────────────────────┬──────┤
 │）  │0000000000│B（乙○○）：你要過來嗎                   │96聲監續250 │
 │    │          │A：好                                     │號卷第18頁反│
 │    │          │                                          │面          │
 ├──┼─────┼─────┬─────┬────┬────┼──────┤
 │ (十一) │乙○○及鄭│96年11月26│土庫鎮復興│不詳    │不詳    │0000000000  │
 │（起│睿麒      │日15時24分│路15之26號│        │        │    ↓      │
 │訴書│          │以後某時許│          │        │        │0000000000  │
 │附表├─────┴─────┴─────┴────┴────┴──────┤
 │編號│通話時間、譯文內容及出處：                                          │
 │十三├─────┬─────────────────────┬──────┤
 │）  │0000000000│B（乙○○）：你要過來嗎                   │96聲監續250 │
 │    │          │A：要過去了                               │號卷第18頁反│
 │    │          │                                          │面          │
 ├──┼─────┼─────┬─────┬────┬────┼──────┤
 │ (十二) │戊○○    │96年11月27│虎尾鎮某醫│不詳    │不詳    │0000000000  │
 │（起│          │日13時24分│院        │        │        │   ↓↑     │
 │訴書│          │以後某時許│          │        │        │0000000000  │
 │附表├─────┴─────┴─────┴────┴────┴──────┤
 │編號│通話時間、譯文內容及出處：                                          │
 │十四├─────┬─────────────────────┬──────┤
 │）  │0000000000│B（戊○○）：你方便過來，我1 點半到虎尾ㄝ │96聲監續250 │
 │    │          │             虎尾                         │號卷第18頁  │
 │    │          │A：好                                     │            │
 │    │          │B：來得急嘛                               │            │
 │    │          │A：很拼喔，現在快要1 點了                 │            │
 │    │          │B：你現在在嘉義哪裡                       │            │
 │    │          │A：靠近新港                               │            │
 │    │          │B：會啦差不多啦                           │            │
 │    │          │A：我盡量啦                               │            │
 │    │          │B：好                                     │            │
 │    ├─────┼─────────────────────┤            │
 │    │0000000000│A：我跟你說我現在到元長了..我快到了       │            │
 │    │          │B：好                                     │            │
 │    ├─────┼─────────────────────┤            │
 │    │0000000000│B：你慢慢開，在老地方等                   │            │
 │    │          │A：好                                     │            │
 │    ├─────┼─────────────────────┤            │
 │    │0000000000│A：我在老地方等你                         │            │
 │    │          │B：我現在剛在醫院而已                     │            │
 │    │          │A：沒關係                                 │            │
 │    │          │B：好                                     │            │
 │    ├─────┼─────────────────────┤            │
 │    │0000000000│A：還是我過去醫院樓下等你                 │            │
 │    │          │B：好                                     │            │
 ├──┼─────┼─────┬─────┬────┬────┼──────┤
 │ (十三) │「彰仔」  │96年11月27│虎尾鎮某處│不詳    │不詳    │0000000000  │
 │（起│          │日15時許  │          │        │        │   ↓↑     │
 │訴書│          │          │          │        │        │0000000000  │
 │附表├─────┴─────┴─────┴────┴────┴──────┤
 │編號│通話時間、譯文內容及出處：                                          │
 │十五├─────┬─────────────────────┬──────┤
 │）  │0000000000│B：兄ㄝ一樣好不好                         │96聲監續250 │
 │    │          │A：完蛋了我現在在外面，好啦我回來再打給你 │號卷第18頁  │
 │    │          │B：我要在哪裡等你                         │            │
 │    │          │A：等一下我回來再打給你                   │            │
 │    │          │B：好                                     │            │
 │    ├─────┼─────────────────────┤            │
 │    │0000000000│A：10分鐘到那裡                           │            │
 │    │          │B：好好我馬上過去                         │            │
 │    ├─────┼─────────────────────┤            │
 │    │0000000000│B：要混嗎                                 │            │
 │    │          │A：要啦                                   │            │
 │    │          │B：那2 個多是原的                         │            │
 │    │          │B：好                                     │            │
 ├──┼─────┼─────┬─────┬────┬────┼──────┤
 │ (十四) │「彰仔」  │96年11月27│虎尾鎮某處│「81」  │不詳    │0000000000  │
 │（起│          │日18時許  │          │        │        │   ↓↑     │
 │訴書│          │          │          │        │        │0000000000  │
 │附表├─────┴─────┴─────┴────┴────┴──────┤
 │編號│通話時間、譯文內容及出處：                                          │
 │十六├─────┬─────────────────────┬──────┤
 │）  │0000000000│B：你打給我嗎                             │96聲監續250 │
 │    │          │A：沒有，有事嗎                           │號卷第18頁  │
 │    │          │B：沒有啦，有一通沒有顯示的，我以為是你， │            │
 │    │          │   我還是在等你                           │            │
 │    │          │A：還要處理嗎一樣嗎                       │            │
 │    │          │B：是八一                                 │            │
 │    │          │A：好，我等一下再打給你                   │            │
 │    │          │B：好                                     │            │
 │    ├─────┼─────────────────────┤            │
 │    │0000000000│A：一樣過去那裏                           │            │
 │    │          │B：好                                     │            │
 │    ├─────┼─────────────────────┤            │
 │    │0000000000│B：我在3 分鐘到                           │            │
 │    │          │A：好                                     │            │
 ├──┼─────┼─────┬─────┬────┬────┼──────┤
 │ (十五) │「裕兄」  │96年12月11│不詳      │「81」  │4,000元 │0000000000  │
 │（起│          │日12時35分│          │        │        │    ↓      │
 │訴書│          │以後某時許│          │        │        │0000000000  │
 │附表├─────┴─────┴─────┴────┴────┴──────┤
 │編號│通話時間、譯文內容及出處：                                          │
 │十七├─────┬─────────────────────┬──────┤
 │）  │0000000000│B：你幫我準備一支筆啦                     │警卷第49頁  │
 │    │          │A：好                                     │            │
 ├──┼─────┴─────────────────────┴──────┤
 │ (十六) │（即起訴書犯罪事實欄一、(三)部分）                                    │
 │    │被告於96年12月12日17時許，在丁○○位於臺南市○○○路○ 段133 巷17弄20│
 │    │號之住處，以25,000元代價，販入海洛因後，尚未售出，即於同日21時30分許│
 │    │，在雲林縣斗南鎮斗南火車站前之停車場，因另案通緝為警逮捕而查獲。    │
 └──┴──────────────────────────────────┘
附表三：
┌──┬────────────────────────┐
│編號│名稱                                            │
├──┼────────────────────────┤
│ (一) │第二級毒品甲基安非他命貳包（驗餘淨重合計壹點零伍│
│    │陸捌公克，含包裝袋貳個）                        │
├──┼────────────────────────┤
│ (二) │分裝吸管壹支及夾鏈袋壹批（壹號規格捌拾只、貳號規│
│    │格伍拾只、最小規格柒拾只）                      │
└──┴────────────────────────┘


司法院資訊處製作；財團法人民間司法改革基金會備份。
